臺灣臺中地方法院刑事判決
111年度易字第1452號
公  訴  人  臺灣臺中地方檢察署檢察官
被      告  王錦平



                    (現另案於法務部○○○○○○○○執行                      強制戒治中）
上列被告因竊盜案件，經檢察官提起公訴（111年度偵字第29044
號），被告於準備程序為有罪之陳述後，本院裁定進行簡式審判
程序，判決如下：
    主    文
王錦平犯攜帶兇器竊盜罪，處有期徒刑柒月。扣案之鉗子壹支沒
收。 　
    犯罪事實及理由
一、犯罪事實
　  王錦平意圖為自己不法之所有，基於竊盜之犯意，於民國11
    1年6月6日2時許，騎乘其名下之車牌號碼000-000號普通重
    型機車前往址設臺中市○○區○○○路000號之工地，攜帶客觀上
    足供兇器使用之鉗子1支，由未設圍欄之處進入該工地內，
    將工地主任陳柏翰所管領之30mm2x3c電纜線53條及一芯三線
    紅白黑相間電纜線7條（合計60.3公斤），先以該鉗子將電
    纜線剪斷，再將之搬運至附近草叢藏放，竊取得手後，先騎
    乘機車離去。嗣於翌日(7日)2時18分許，騎乘上開機車返回
    藏放電纜線之草叢處，持該鉗子裁剪電纜線並去除外殼之際
    ，因警方前日獲報該處電纜線失竊，故在該處加強巡邏，發
    覺上開機車停放於草叢外道路旁，俟王錦平自草叢內走出，
    為警當場查獲，並在草叢內扣得前開電纜線及鉗子1支，而
    查悉上情。
二、證據名稱
　㈠被告王錦平於警詢、偵訊、本院準備程序及審理時之自白。
  ㈡證人即告訴人陳柏翰於警詢時之證述。
　㈢自願受搜索同意書、臺中市政府警察局大甲分局搜索扣押筆
    錄、扣押物品目錄表、億順行資源回收進貨單、贓物認領保
    管單、現場蒐證照片、電纜線照片、扣案鉗子照片各1份、
    警員職務報告2份。 　　
三、論罪科刑 
　㈠按刑法第321條第1項第3款之攜帶兇器竊盜罪，係以行為人攜
    帶兇器竊盜為其加重條件，此所謂兇器，其種類並無限制，
    凡客觀上足對人之生命、身體、安全構成威脅，具有危險性
    之兇器均屬之，且祇須行竊時攜帶此種具有危險性之兇器為
    已足，並不以攜帶之初有行兇之意圖為必要（最高法院79年
    台上字第5253號判例意旨參照）。本件被告王錦平持以行竊
    之鉗子1支，係鐵製材質，約40公分，且前端為剪刀狀，刀
    刃鋒利約4公分等情，此據被告於本院準備程序時供陳在卷
    ，並有扣案鉗子照片1份在卷可稽，是該鉗子既為金屬材質
    ，且前端為剪刀狀，刀刃鋒利，可用以剪斷電纜線，自屬質
    地堅硬，若持以行兇，客觀上足對人之生命、身體、安全構
    成危險性，屬兇器無訛，是核被告所為，係犯刑法第321條
    第1項第3款之攜帶兇器竊盜罪。
  ㈡被告前因施用毒品案件，經本院以107年度沙簡字第253號判
    決判處有期徒刑4月確定；復因施用毒品案件，經本院以107
    年度簡字第989號判決判處有期徒刑4月確定；又因施用毒品
    案件，經本院以107年度訴字第2093號判決分別判處有期徒
    刑7月、5月確定；上開4罪，經本院以108年度聲字第981號
    裁定定應執行有期徒刑1年3月確定（以下稱甲案）。另因施
    用毒品案件，經本院以107年度訴字第3214號判決分別判處
    有期徒刑8月、5月確定；上開2罪，經本院以108年度聲字第
    1484號裁定定應執行有期徒刑1年確定（以下稱乙案）；甲
    案、乙案接續執行後，嗣於109年8月25日縮短刑期假釋出監
    ，而於109年11月19日保護管束期滿未經撤銷假釋，以已執
    行論等情，業經檢察官主張上述構成累犯之事實，並提出被
    告之前案確定判決、刑案資料查註紀錄表、矯正簡表等前案
    徒刑執行完畢資料各1份為佐，核與臺灣高等法院被告前案
    紀錄表記載相符，被告於本院審理時亦表示對上述構成累犯
    之事實及執行資料無意見等語，是認被告於受有期徒刑執行
    完畢後，5年以內故意再犯本件有期徒刑以上之罪，為累犯
    。檢察官雖主張被告前後案均屬故意犯罪，彰顯其法遵循意
    識不足，被告並無因加重本刑致生所受刑罰超過其所應負擔
    罪責之疑慮，請依累犯之規定加重其刑等語，惟本院參酌被
    告所犯前案均為施用毒品罪，與本案所犯竊盜罪，二者之罪
    質、侵害法益、犯罪態樣均有不同，自難認被告對刑罰反應
    力薄弱或主觀上有特別之惡性，依司法院大法官會議釋字第
    775號解釋意旨，爰不予加重其刑。
  ㈢爰審酌被告不思以正當途徑獲取所需，竟以鉗子為工具，竊
    取他人之電纜線，侵害他人財產權，所為應予非難，惟念及
    被告犯後坦承犯行，態度尚佳，復斟酌被告行竊之動機、目
    的、手段、所竊物品之價值，暨其智識程度、家庭經濟狀況
    等一切情況，量處如主文所示之刑。
　㈣沒收部分　　
　⑴本件被告竊得之30mm2x3c電纜線53條及一芯三線紅白黑相間
    電纜線7條，固屬被告之犯罪所得，然已實際發還被害人，
    此有贓物認領保管單1份附卷足憑，依刑法第38條之1第5項
    規定，不予宣告沒收。
　⑵扣案之鉗子1支，為被告所有，係供本件竊盜犯行使用，此據
    被告於本院審理時供述在卷，應依刑法第38條第2項前段之
    規定，宣告沒收。
據上論斷，應依刑事訴訟法第273條之1第1項、第299條第1項前
段、第310條之2、第454條第1項，刑法第321條第1項第3款、第3
8條第2項，刑法施行法第1條之1第1項，判決如主文。
本案經檢察官許景森提起公訴，檢察官林煒容到庭執行職務。
中    華    民    國   111    年    8     月    30    日
                  刑事第十一庭  法  官  林依蓉
以上正本證明與原本無異。
如不服本判決應於收受判決後20日內向本院提出上訴書狀，並應
敘述具體理由；其未敘述上訴理由者，應於上訴期間屆滿後20日
內向本院補提理由書（均須按他造當事人之人數附繕本）「切勿
逕送上級法院」。
告訴人或被害人如不服判決，應備理由具狀向檢察官請求上訴，
上訴期間之計算，以檢察官收受判決正本之日起算。
                                書記官  蕭訓慧
中    華    民    國   111    年    8     月    31    日
附錄本案論罪科刑法條全文： 　
刑法第321條
犯前條第1項、第2項之罪而有下列情形之一者，處6月以上5年以
下有期徒刑，得併科50萬元以下罰金：
一、侵入住宅或有人居住之建築物、船艦或隱匿其內而犯之。
二、毀越門窗、牆垣或其他安全設備而犯之。
三、攜帶兇器而犯之。
四、結夥三人以上而犯之。
五、乘火災、水災或其他災害之際而犯之。
六、在車站、港埠、航空站或其他供水、陸、空公眾運輸之舟、
    車、航空機內而犯之。
前項之未遂犯罰之。